宣示判決筆錄
原      告  旺旺友聯產物保險股份有限公司

法定代理人  劉自明  
訴訟代理人  陳冠雲  
            凃福仁  
            林語彤  
被      告  何常瑋  


上列當事人間111年度中小字第1939號請求侵權行為損害賠償（
交通）事件，於中華民國111年6月17日上午9時25分整在臺灣臺
中地方法院臺中簡易庭宣示判決，出席職員如下：
    法      官  林筱涵
    書  記  官  張峻偉
朗讀案由。
法官朗讀主文宣示判決如下：
    主      文
被告應給付原告新臺幣伍仟肆佰貳拾陸元，及自民國一一○年十
二月三十一日起至清償日止，按週年利率百分之五計算之利息。
訴訟費用新臺幣壹仟元由被告負擔。
本判決得假執行。
    事實及理由之要領
一、原告主張：被告於民國108年12月20日15時1分許，駕駛車牌
    號碼000-0000號營業用小客車，行經臺中市○○區○○路000號
    前，因未注意車前狀態，碰撞原告所承保、訴外人陳秀麗所
    駕駛，且為訴外人蘇威槇所有之車牌號碼000-0000號自用小
    客車（下稱系爭車輛），致系爭車輛受損，修復費用共計新
    臺幣（下同）5,583元（含鈑金費用975元、烤漆費用2,908
    元、零件費用1,700元），而系爭車輛受損部分業由原告依
    保險契約予以理賠。為此，爰依保險法第53條之規定及侵權
    行為之法律關係，請求被告賠償上開零件折舊後之修復費用
    5,426元，並聲明：被告應給付原告5,426元，及自起訴狀繕
    本送達翌日起至清償日止，按週年利率百分之5計算之利息
    。
二、上開原告主張之事實，業據其提出道路交通事故當事人登記
    聯單、初步分析研判表【記載被告有未注意車前狀態之肇事
    原因、陳秀麗則尚未發現肇事因素】、現場圖、行車執照、
    估價單、電子發票證明聯、汽車險理賠計算書、賠償給付同
    意書為證，並經本院向臺中市政府警察局第六分局調取本件
    交通事故之道路交通事故現場圖、調查報告表、談話紀錄表
    、補充資料表、初步分析研判表、現場及車損照片核閱無誤
    。被告已於相當時期受合法之通知，而於言詞辯論期日不到
    場，亦未提出準備書狀爭執，依民事訴訟法第436條之23準
    用第436條第2項適用第280條第3項、第1項之規定，視同自
    認。從而，原告依保險法第53條之規定及侵權行為之法律關
    係，請求被告給付零件折舊後之修復費用5,426元（即鈑金
    費用975元、烤漆費用2,908元、零件費用1,543元），及自
    起訴狀繕本送達翌日即110年12月31日起（見本院卷第65頁
    送達證書）至清償日止，按週年利率百分之5計算之利息，
    為有理由，應予准許。
三、訴訟費用負擔及假執行宣告之依據：民事訴訟法第78條、第
    436條之19第1項、第436條之20。
　
民事訴訟法第436條之24第2項：
對於本判決之上訴，非以違背法令為理由，不得為之。
如對本判決上訴，須於判決送達後20日內向本院提出上訴狀，並
須表明原判決所違背之法令及其具體內容與依訴訟資料可認為原
判決有違背法令之具體事實之上訴理由（均須按他造當事人之人
數附繕本）。
中　　華　　民　　國　　111 　年　　6 　　月　　17　　日
                  臺灣臺中地方法院臺中簡易庭
                                  法  官  林筱涵
                                  書記官  張峻偉
以上正本證明與原本無異。
中　　華　　民　　國　　111 　年　　6 　　月　　17　　日
                                  書記官  張峻偉